臺灣基隆地方法院刑事裁定
110年度撤緩字第64號
聲  請  人  臺灣基隆地方檢察署檢察官
受  刑  人  陳永志



上列聲請人因受刑人傷害案件，聲請撤銷緩刑之宣告（110年度
執聲字第412號），本院裁定如下：
    主  文
聲請駁回。
    理  由
一、本件聲請意旨：詳如附件之聲請書所示內容。
二、按緩刑之宣告應撤銷者，由受刑人所在地或其最後住所地之
    地方法院檢察官聲請該法院裁定之，刑事訴訟法第 476條定
    有明文；次按受緩刑之宣告而有下列情形之一，足認原宣告
    之緩刑難收其預期效果，而有執行刑罰之必要者，得撤銷其
    宣告：一、緩刑前因故意犯他罪，而在緩刑期內受 6月以下
    有期徒刑、拘役或罰金之宣告確定者。二、緩刑期內因故意
    犯他罪，而在緩刑期內受 6月以下有期徒刑、拘役或罰金之
    宣告確定者。三、緩刑期內因過失更犯罪，而在緩刑期內受
    有期徒刑之宣告確定者。四、違反刑法第74條第2項第1款至
    第8款所定負擔情節重大者。有刑法第75條之1第1項第1款至
    第3款情形者，其撤銷緩刑宣告之聲請，應於判決確定後6月
    以內為之，刑法第75條之1 第1、2項定有明文。考其立法意
    旨略以：關於緩刑之撤銷，現行法第75條第1項固已設有2款
    應撤銷之原因；至得撤銷緩刑之原因，則僅於保安處分章內
    第93條第 3項與撤銷假釋合併加以規定，體例上不相連貫，
    實用上亦欠彈性，爰參酌德國及奧地利現行立法例增訂得撤
    銷緩刑之原因，其中現行關於緩刑前或緩刑期間故意犯他罪
    ，而在緩刑期內受得易科罰金之有期徒刑之宣告者，列為應
    撤銷緩刑之事由，因認過於嚴苛，而排除第75條應撤銷緩刑
    之事由，移列至得撤銷緩刑事由，俾使法官依被告再犯情節
    ，而裁量是否撤銷先前緩刑之宣告；其次，如有前開事由，
    但判決宣告拘役、罰金時，可見行為人仍未見悔悟，有列為
    得撤銷緩刑之事由，以資彈性適用，爰於第1項第1款、第2
    款增訂之。故本條係採「裁量撤銷」主義，賦予法院撤銷與
    否之權限，特於第 1項規定實質要件為「足認原宣告之緩刑
    難收其預期效果，而有執行刑罰之必要」，供作審認之標準
    。而於上揭「得」撤銷緩刑之情形，法官應依職權本於合目
    的性之裁量，妥適審酌被告所犯前後數罪間，關於法益侵害
    之性質、再犯之原因、違反法規範之情節是否重大、被告主
    觀犯意所顯現之惡性及其反社會性等情，是否已使前案原為
    促使惡性輕微之被告或偶發犯、初犯改過自新而宣告之緩刑
    ，已難收其預期之效果，而確有執行刑罰之必要，此與刑法
    第75條第1項所定2款要件有一具備，即毋庸再行審酌其他情
    狀，應逕予撤銷緩刑之情形不同。是上揭「得」撤銷緩刑之
    情形，除應審酌是否於判決確定後 6月以內聲請之程序要件
    ，法官應依職權本於合目的性之裁量，妥適審酌被告於緩起
    訴期間內違反應遵守事項之情節是否重大，是否已難收其預
    期之效果，而有執行刑罰之必要。　　
三、本院查：
　㈠受刑人乙○○住所在基隆市○○區○○路000號5樓、居所在基隆市○
    ○區○○路000巷00號4樓，有其個人基本資料、本院109年度簡
    上字第126號刑事判決書、本院109年度基簡字第904號刑事
    判決書、本院109年度簡上附民移調字第6號調解筆錄各1件
    存卷可查，是本院就上開聲請有管轄權，合先敘明。
  ㈡受刑人前因傷害案件，經本院109年度基簡字第904號刑事判
    決判處：「乙○○成年人故意對兒童犯傷害罪，處有期徒刑參
    月」情節，當事人不服依法提起上訴，經本院合議庭於109
    年12月9日以109年度簡上字第126號刑事判決判處：「上訴
    駁回。乙○○緩刑貳年，並應依本院一○九年度簡上附民移調
    字第六號調解筆錄，支付李○○新臺幣壹拾萬元之損害賠償。
    」情節，並應依本院109年度簡上附民移調字第6號調解筆錄
    之條款賠償支付李○○新臺幣壹拾萬元之損害賠償，至清償完
    畢為止，如有1期未給付，視為全部到期，於109年12月9日
    確定，緩刑期間為109年12月9日至111年12月8日等情，有上
    揭調解筆錄、判決書及臺灣高等法院被告前案紀錄表在卷可
    考。
　㈢又受刑人迄今僅給付李○○2萬4,000元，尚欠7萬6,000元，為
    證人即被害人李雅婷指證明確，復有證人李雅婷110年9月16
    日執行筆錄1件在卷可稽【見臺灣基隆地方檢察署110年度執
    聲字第412號卷第7頁反面至第8頁】。惟如附件之聲請書所
    示：受刑人自110年6月後即未按期給付，且該署於110年9月
    30日傳喚受刑人未到案等語明確，然參諸卷附本院依職權上
    網查詢衛生福利部公告之新聞，顯示自109年1月起，為因應
    中國大陸及國際間之新冠肺炎疫情，我國已開始就入境人口
    採取防疫措施，自不難想像自當時起，受政府管制政策加強
    及旅客為避免自身染疫等影響，旅遊業之營運將受到不小之
    衝擊，且我國政府於110年5月間起加強三級管制政策，是受
    刑人之生計、職業謀生之經濟給付能力受困窘，應受有重大
    衝擊，且細譯如附件所示之給付情況，受刑人於110年6月後
    始未按期給付，其有無受疫情影響之新事證，無力給付之情
    事變更情事，或係受刑人於有餘力之際，試圖繼續依約定賠
    償，並非全無履行負擔之誠意，與所謂惡意未遵期履行損害
    賠償之情形，尚非可兩相比擬，自難遽認受刑人違反負擔情
    節重大，亦難認定原宣告之緩刑已難收其預期效果，而有執
    行刑罰之必要，況上開調解係就其等間全部債務關係為一併
    處理，然受刑人既非因其餘債務而涉及刑事犯罪，則不宜將
    此分期給付納入本案是否撤銷緩刑之考量，否則無異於以無
    關聯之民事糾紛影響上開刑事責任，以刑逼民之嫌，而有違
    罪責原則，實有再電話聯絡受刑人或其家屬、傳喚、拘提受
    刑人到案詳查說明其未依約給付之真正原因、有無受防疫措
    施、政府管制政策、自身染疫或其他因素等新情事變更之影
    響，以利日後繼續賠償被害人損失為宜
　　（緩刑期間為109年12月9日至111年12月8日）。此外，聲請
    人亦未提出足以證明受刑人「違反負擔情節重大」、「足認
    原宣告之緩刑難收其預期效果，而有執行刑罰之必要」之適
    切證據，從而，聲請人之聲請為無理由，應予駁回。
四、依刑事訴訟法第476條、第220條，裁定如主文。 
中　　華　　民　　國　　110 　年　　10　　月　　29　　日
                  刑事第三庭法  官  施添寶
以上正本證明與原本無異。
對於本件裁定如有不服，應於收受送達後5 日內，向本院提出抗
告書狀，敘述抗告之理由，抗告於臺灣高等法院。 
中　　華　　民　　國　　110 　年　　11　　月　　1 　　日
                            書記官  陳怡文


附件：臺灣基隆地方檢察署110年度執聲字第412號甲○（110年執
      緩字第13號）聲請撤銷緩刑聲請書影本1件。